【裁判字號】    92,上訴,206
【裁判日期】    920320
【裁判案由】    搶奪
【裁判全文】
臺灣高等法院高雄分院刑事判決                    九十二年度上訴字第二六號
    上訴人  乙○○
    即被告
右上訴人因搶奪案件，不服臺灣高雄地方法院九十一年度訴字第二六七五號中華民國
九十一年十月二十五日第一審判決（起訴案號：臺灣高雄地方法院檢察署九十一年度
偵字第一六七四九號），提起上訴，本院判決如左：
      主  文
上訴駁回。
    事  實
一、乙○○意圖為自己不法之所有，於民國九十一年七月十五日凌晨二時許，頭戴全
    罩式黑安全帽，並以黑布將車牌號碼為ＯＴＮ－三六六號重型機車之車牌遮住後
    ，騎乘該機車至高雄縣旗山鎮○○○路三六七號之一「蕙芳檳榔攤」，持大哥大
    進入檳榔攤，向正在包檳榔之甲○稱：「把錢拿出來」等語，趁甲○不及防備之
    際拉開抽屜，搶奪置於抽屜內之新臺幣（下同）八千五百元後，騎乘機車離去。
    為騎機車路過之謝宜呈見狀跟蹤報警查獲。
二、案經高雄縣警察局旗山分局移送臺灣高雄地方法院檢察署檢察官偵查起訴。
    理  由
一、訊據上訴人即被告乙○○對前述事實供承不諱，核與被害人甲○於原審所指稱：
    「當天我在包檳榔，他騎重型黑色機車到檳榔攤，他拿一個亮亮的東西出來，要
    我把錢拿出來，然後就自己把抽屜打開，拿走八千五百元。」等語相符（見原審
    卷第十四頁），並經證人謝宜呈結證稱：「（問：當天情形？）當天我吃宵夜經
    過這個檳榔攤，看到小姐很驚慌的站在那裡，後來看到壹個男生帶著安全帽要走
    了，我想買檳榔怎麼有帶安全帽的，我回頭一看就聽到小姐在叫一聲喂，我就知
    道是搶劫，我問她是不是那個人，她沒說話，我就跟著那個先生走。」、「（問
    ：那個人是誰？）就是被告。」「（問：他騎的機車顏色？）yamaha的重型黑色
    機車。」、「（問：車牌有遮住嗎？）有。」、「（問：沿路他有無丟東西？）
    沒有看到他丟東西。當天我跟他到巷子，沒有跟他到他家，當時他就把安全帽脫
    掉，我就看到他的臉，知道是這個人，然後我就去報警。」等語屬實（見原審卷
    第十五至十六頁）；又被害人甲○雖指述被告拿一個亮亮的東西出來等語，然依
    被害人甲○於原審所繪該物之形狀略呈長方形，且依其所述該物並無尖尖的（見
    原審卷第三十一頁），應認被告所供當日係持手機沒有拿刀等情為可採；是被告
    之前述自白，核與事實相符，其犯行堪以認定。
二、核被告乙○○所為，係犯刑法第三百二十五條第一項之搶奪罪，公訴人認被告所
    為係犯刑法第三百二十六條第一項加重搶奪罪處斷，惟被告並未持刀搶奪，業如
    前述，故公訴人就此容有誤會，惟起訴之基本事同一，爰依法變更起訴法條，併
    予敘明。
三、原審因而適用刑法第三百二十五條第一項之規定，並審酌被告身強體壯，卻不思
    正途而以搶奪之方式強取被害人財物，其犯罪動機及方法已屬可議，其行為對社
    會治安及被害人所生危害非輕，且犯後態度不佳等一切情狀，量處有期徒刑八月
    ；其認事用法，均無不合，量刑亦屬適當，被告乙○○上訴意旨，以原審量刑過
    重，指摘原判決不當，為無理由，應予駁回。
據上論結，應依刑事訴訟法第三百六十八條，判決如主文。
本案經檢察官陳國全到庭執行職務。
中    華    民    國      九十二      年      三      月     二十   日
                              臺灣高等法院高雄分院刑事第七庭
                                  審判長法官  李春昌
                                        法官  莊飛宗
                                        法官  黃憲文
右正本證明與原本無異。
如不服本判決應於收受本判決後十日內向本院提出上訴書狀，其未述上訴理由者，
並得於提起上訴後十日內向本院補提理由書狀（均須按他造當事人之人數附繕本)「
切勿逕送上級法院」。
                                      書記官  黃英彥
中    華    民    國      九十二      年      三      月     二十   日
錄本判決論罪之法條：
刑法第三百二十五條第一項
意圖為自己或第三人不法之所有，而搶奪他人之動產者，處六月以上五年以下有期徒
刑。


司法院資訊處製作；財團法人民間司法改革基金會備份。
